臺灣高等法院刑事判決　　　　　　　　　　　　　九十一年度交上易字第二九四號
　　上　訴　人　臺灣新竹地方法院檢察署檢察官
　　被　　　告　乙○○
右上訴人因被告過失傷害案件，不服臺灣新竹地方法院九十一年度交易字第四二號，
中華民國九十一年六月十二日第一審判決（起訴案號：臺灣新竹地方法院檢察署九十
年度偵字第四七六二號），提起上訴，本院判決如左：
    主  文
上訴駁回。
    理  由
一、本案經本院審理結果，認第一審以上訴人即被告乙○○犯刑法第二百八十四條第
    一項後段之過失致重傷罪，因而變更起訴法條（檢察官起訴認被告係犯刑法第二
    百八十四條第一項前段罪嫌），依自首規定減輕其刑後，判處有期徒刑六月，並
    諭知易科罰金折算之標準為三百元折算一日，認事用法及量刑均無不當，應予維
    持，並引用第一審判決書記載之事實、證據及理由（如附件）。
二、檢察官上訴意旨略以：被告乙○○於車禍發生後，非但未曾主動向告訴人表示慰
    問、賠償，反而於告訴人家屬屢次請求和解時，均嚴予拒絕，不願賠付分文，態
    度蠻橫，令人髮指，而原審不顧告訴人乃年逾七旬老翁，尚須忍受車禍後多次手
    術及截肢之痛苦，以及被告犯後態度不佳之事實，僅輕判被告有期徒刑六月，甚
    且可易科罰金，無異鼓勵車禍肇事者，無庸與被害人和解，仍可悻獲輕縱等語。
    告訴人則另指稱：被告是否符合自首要件，原審法院未予詳查等語。
三、經查：
（一）本件車禍發生後，係由被告之弟甲○○返回家中以電話報警及通知救護車，被
      告在現場等候，並在警方尚未知悉肇事之犯罪嫌疑人時，在現場向據報前來處
      理之原新竹縣警察局新埔分局照門派出所警員丙○○承認肇事，並到案接受裁
      判等事實，業據證人甲○○及丙○○於本院調查時分別到庭證述綦詳，被告確
      已符合自首要件。
（二）告訴人係因本件車禍，受有右脛腓骨開放性骨折及頭部外傷等傷害，進而合併
      骨髓炎並造成右側膝上截肢之事實，有卷附之診斷證明書、財團法人長庚紀念
      醫院九十一年五月六日（九一）長庚法字第三四七號函、行政院國軍退除役官
      兵輔導委員會台北榮民總醫院九十年四月十六日北總骨字第九一０三七九八號
      函、及照片二張可證，而告訴人手術後於九十年六月十四日係因右側脛腓骨開
      放性骨折術後傷口感染至醫院就診，評估其傷口感染，應與其嚴重骨折及開放
      性傷口有關，亦有財團法人長庚紀念醫院（林口）分院九十一年九月二十三日
      （九一）長庚院法字第０九五一函暨所附之病歷影本足憑（附於本院卷），告
      訴人所受截肢而毀敗一肢機能之重傷害結果，與被告之過失行為有相當因果關
      係，亦屬灼然。
（三）被告迄今雖未能與告訴人成立和解，惟原審法院經依自首規定減輕被告之法定
      刑後，量處被告有期徒刑六月，業已爰審酌被告之素行、告訴人就本件車禍之
      發生亦有過失、及被告於犯罪後迄未與告訴人達成和解、告訴人所受傷勢等一
      切情狀，經核並無量刑過輕情事，且被告雖未與告訴人成立和解，然其民事上
      應負之損害賠償並不因之解免，檢察官循告訴人所請，以原判決量刑過輕為由
      提起上訴，為無理由。
（四）綜上所述，本件上訴為無理由，應予駁回。
據上論結，應依刑事訴訟法第三百七十三條、第三百六十八條，判決如主文。
本案經檢察官周志榮到庭執行職務。
中      華      民      國    九十一    年      十      月    二十九    日
    臺灣高等法院交通法庭
                                    審判長法  官 宋      祺
                                          法  官 陳  坤  地
                                          法  官 雷  雯  華
右正本證明與原本無異。
不得上訴。
                                          書記官 蔡  慧  娟
中      華      民      國    九十一    年      十      月    二十九    日
附錄：本案論罪科刑法條全文
法條：刑法第二百八十四條第一項後段
致重傷者，處一年以下有期徒刑、拘役或五百元下罰金。
